# 自主研发无形资产试运行能否资本化？

提问人：姒逸zz 时间：2020-12-28 11:33:07
想请教一下企业自主研发无形资产试运行阶段的相关运行费用能否资本化？是不具有商业性生产经济规模的试生产设施的设计、建造和运营等（满足无形资产开发阶段的资本化条件）还是在形成预定经济规模之前发生的可辨认的无效和初始运作损失（不构成无形资产的开发成本），然后分别进行处理

回答人：chenyiwei
与在建工程类似，企业自主研发无形资产试运行阶段（该技术尚未达到预定可使用状态时）的相关运行费用可以资本化，但需扣减所取得的可对外销售产品（或具有经济效益的其他产出）的可变现净值。